【裁判字號】    97,訴,1353
【裁判日期】    971024
【裁判案由】    毒品危害防制條例
【裁判全文】
臺灣基隆地方法院刑事判決              97年度訴字第1353號
公  訴  人  臺灣基隆地方法院檢察署檢察官
被      告  甲○○
上列被告因毒品危害防制條例案件，經檢察官提起公訴（97年度
毒偵字第2007號），因被告於準備程序中為有罪之陳述，經本院
合議庭裁定由受命法官獨任行簡式審判程序審理，判決如下：
    主  文
甲○○施用第二級毒品，累犯，處有期徒刑肆月；又施用第一級
毒品，累犯，處有期徒刑捌月，扣案之第一級毒品海洛因壹包淨
重零點捌陸公克，併同無從與之完全析離之分裝袋壹只，沒收銷
燬之。應執行有期徒刑拾月，扣案之第一級毒品海洛因壹包淨重
零點捌陸公克，併同無從與之完全析離之分裝袋壹只，沒收銷燬
之。
    事實及理由
一、本件犯罪事實、證據及應適用之法條，除下列應予補充或更
    正外，其餘均引用檢察官起訴書之記載（如附件）：(1)犯罪
    事實欄一倒數第7行「詎其猶不知悔改」等字後增列「基於
    施用第二級毒品安非他命之犯意」等字，(2)犯罪事實欄一倒
    數第5行「又另行起意」等字更正為「又另基於施用第一級
    毒品海洛因之犯意」等字，(3)犯罪事實欄一倒數第4行「在
    上揭處所」等字後增列「以針筒注射血管之方式」，(4)證據
    補充「被告於本院中之自白、基隆市警察局第二分局偵辦毒
    品案件尿液檢體對照表1紙、照片4張」，(5)應適用之法條補
    充「被告施用安非他命、海洛因前之持有安非他命、海洛因
    之持有犯行，為施用安非他命、海洛因之犯行所吸收，不另
    論罪」。
二、刑之酌科
    本院審酌被告犯罪之動機、曾有施用毒品之前科仍不知戒除
    ，惟其犯後坦承犯行、所犯乃戕害自己身心健康，尚未危及
    他人等一切情狀，量處如主文所示之刑，並定應執行刑。
三、沒收
    扣案之白色粉末1包（淨重0.86公克），核屬毒品危害防制
    條例所明定列管之第一級毒品海洛因，併同無法與之完全析
    離之分裝袋1只，應依毒品危害防制條例第18條第1項前段規
    定，宣告沒收併銷燬之。
四、據上論斷，應依刑事訴訟法第273條之1第1項、第299條第1
    項前段、第310條之2、第454條，毒品危害防制條例第10條
    第1項、第2項、第18條第1項、第23條第2項，刑法第11條前
    段、第47條第1項、第51條第5款，判決如主文。
本案經檢察官乙○○到庭執行職務。
中    華    民    國    97    年    10    月    24    日
                  刑事第一庭法    官  鄭培麗
以上正本證明與原本無異。
對於本件判決如有不服，應於收受送達後10日內，向本院提出上
訴書狀，上訴於臺灣高等法院，並按他造當事人之人數附具繕本
。
中    華    民    國    97    年    10    月    24    日
                            書 記 官  湯惠芳
附錄論罪法條：
毒品危害防制條例第10條第1、2項
施用第一級毒品者，處 6 月以上 5 年以下有期徒刑。
施用第二級毒品者，處 3 年以下有期徒刑。
附件：
臺灣基隆地方法院檢察署檢察官起訴書
                                    97年度毒偵字第2007號
    被      告  甲○○  男  32歲（民國○○年○月○○日生）
                        住基隆市○○區○○路10巷7號
                        身分證統一編號：Ｚ000000000號
上列被告因違反毒品危害防制條例案件，業經偵查終結，認應提
起公訴，茲將犯罪事實及證據並所犯法條分述如下：
        犯罪事實
一、甲○○前因2次施用毒品案件，經觀察、勒戒後，均認無繼
    續施用毒品之傾向，分別於民國88年2月9日及88年8月19日
    執行完畢釋放，並經本署檢察官分別於88年2月5日及88年8
    月16日，以88年度偵字第333、692號及88年度偵字第4435號
    為不起訴處分確定。復因施用第一、二級毒品案件，經臺灣
    基隆地方法院裁定令入戒治處所施以強制戒治，於90年7月2
    5日期滿執行完畢，並經本署檢察官提起公訴，由臺灣基隆
    地方法院於89年5月25日，以88年度訴字第574號判決判處應
    執行有期徒刑1年3月確定；再因施用第一級毒品案件，經本
    署檢察官提起公訴，由臺灣基隆地方法院於90年6月15日，
    以90年度訴字第27號判決判處有期徒刑1年確定，並於92年9
    月21日執行完畢。又因施用第一、二級毒品案件，經臺灣板
    橋地方法院檢察署檢察官提起公訴，由臺灣板橋地方法院於
    93年9月7日，以93年度訴字第899號判決判處應執行有期徒
    刑1年4月確定，甫於95年9月8日執行完畢。詎其猶不知悔改
    ，復於97年8月8日晚上8、9時許，在基隆市○○區○○路10
    巷7號住處，施用第二級毒品安非他命；又另行起意，於同
    年8月10日凌晨3時許，在上揭處所，施用第一級毒品海洛因
    。嗣於97年8月10日下午4時30分許，為警在基隆市○○區○
    ○路10巷口查獲，並扣得第一級毒品海洛因1包（淨重0.86
    公克）。
二、案經基隆市警察局第二分局報告偵辦。
        證據並所犯法條
一、訊據被告甲○○對於上揭犯罪事實坦承不諱，並有臺灣尖端
    先進生技醫藥股份有限公司濫用藥物檢驗報告在卷可參。且
    本案查獲之白粉，經送法務部調查局以化學呈色法及氣相層
    析質譜儀分析法鑑定結果，認該白粉含第一級毒品海洛因成
    分，有法務部調查局鑑定通知書1紙附卷可參，其犯嫌堪予
    認定。
二、核被告甲○○所為，係犯毒品危害防制條例第10條第1項之
    施用第一級毒品及第2項之施用第二級毒品等罪嫌。其所犯
    上開2罪間，行為互殊，犯意各別，請分論併罰。查被告有
    如犯罪事實欄所載之犯罪科刑執行情形，有本署刑案資料查
    註紀錄表附卷可參，其於刑之執行完畢後，5年內再犯本件
    有期徒刑以上之罪，為累犯，請依刑法第47條第1項之規定
    加重其刑。扣案之海洛因，請依毒品危害防制條例第18條第
    1項前段之規定宣告沒收並銷燬之。
三、依毒品危害防制條例第23條第2項、刑事訴訟法第251條第1
    項提起公訴。
    此  致
臺灣基隆地方法院
中    華    民    國    97    年    9     月    4     日
                              檢察官  吳  佳  齡
本件正本證明與原本無異
中    華    民    國    97    年    9     月    9     日
                              書記官  林  敬  展
參考法條：
毒品危害防制條例第10條第1項、第2項
    施用第一級毒品者，處 6 月以上 5 年以下有期徒刑。
    施用第二級毒品者，處 3 年以下有期徒刑。


司法院資訊處製作；財團法人民間司法改革基金會備份。
